【裁判字號】    95,上訴,1041
【裁判日期】    950814
【裁判案由】    公共危險等
【裁判全文】
臺灣高等法院高雄分院刑事判決        95年度上訴字第1041號
    上  訴  人
    即  被  告  乙○○
    選任辯護人  許清連  律師
                李錦臺  律師
上列上訴人因被告公共危險等案件，不服臺灣屏東地方法院94年
度訴字第1195號中華民國95年4 月20日第一審判決（起訴案號：
臺灣屏東地方法院檢察署94年度偵字第1789號），提起上訴，本
院判決如下：
    主  文
上訴駁回。
    事  實
一、乙○○與丙○○原為男女朋友關係，乙○○於民國93年3 月
    20日20時20分許，在屏東縣鹽埔鄉新園村某釣蝦場，因丙○○表示不願與之繼續交往之事，與丙○○發生爭吵，因而心
    生不滿，向丙○○恫稱：要到丙○○住處縱火等語，於丙○○離去後，乙○○仍以其所使用之0000000000號行動電話多
    次撥打丙○○所使用之0000000000號行動電話，以三字經辱
    罵丙○○，並以欲加害生命、身體、財產之事恐嚇丙○○，
    因而使丙○○心生畏佈，致生危害其安全。乙○○因忿恨難
    消，明知丙○○位於屏東縣屏東市○○○路73巷4 號之住處
    乃現供人使用之住宅，竟基於放火燒燬該住宅之犯意，先於
    同日22時1 至2 分許，駕車前往屏東市○○路292 號甲○○
    工作之「三好檳榔攤」，借用甲○○所有之車牌號碼PDT-80
    8 號重型機車，再於同日時3 分許，騎乘上開機車至位於屏
    東市○○路399 之1 號之「大埔加油站」，向加油站之員工
    鄧同瑋購買2.31公升汽油，共計新臺幣（下同）50元，分裝
    於其所攜帶之2 個大型空寶特瓶（均為1,500cc） 中，持往
    丙○○位於屏東市○○○路73巷4 號之住處，並於同日時20
    分至30分許，將上開汽油倒向丙○○上址住處大門旁之圍牆
    上，再以不詳方法點燃汽油，致使該處起火燃燒，適丙○○
    之子林信宏發覺有異出門查看，及時持掃把與水撲滅火勢，
    因而僅將該住宅門邊之部分圍牆燒成焦黑，而未延燒至該建
    築物主體結構，尚未使該住宅之主要效用喪失而未遂。
二、案經被害人丙○○訴由屏東縣警察局屏東分局報請臺灣屏東
    地方法院檢察署檢察官偵查起訴。
    理  由
甲、程序方面：
    按被告以外之人於審判外之言詞或書面陳述，除法律有規定
    者外，不得作為證據，刑事訴訟法第159 條第1 項固定有明
    文。惟被告以外之人於審判外之陳述，雖不符同法第159 條
    之1 至之4 之規定，而經當事人於審判程序同意作為證據，
    法院審酌該言詞陳述或書面陳述作成時之情況，認為適當者
    ，亦得為證據。又當事人、代理人或辯護人於法院調查證據
    時，知有第159 條第1 項不得為證據之情形，而未於言詞辯
    論終結前聲明異議者，視為有前項之同意，同法第159 條之
    5 亦定有明文。查本案證人林信宏、甲○○、丙○○、鄧同
    瑋於警詢時之證述，為審判外之陳述而屬傳聞證據，公訴人
    、被告及辯護人於本院準備程序及審判程序中對於上開證人
    之證述暨其他相關具傳聞性質之證據資料之證據能力，均表
    示沒有爭執，且迄於言詞辯論終結前亦未聲明異議。本院審
    酌渠等陳述及證據資料作成時之情況，核無違法取證或其他
    瑕疵，認為以之作為證據為適當，上開證人於審判外之陳述
    及相關證據資料，自得做為證據。
乙、實體方面：
一、訊據上訴人即被告乙○○固坦承有於案發當日20時20分許，
    在前開釣蝦場與告訴人丙○○見面，及騎乘甲○○所有之機
    車至「大埔加油站」，向加油站之員工鄧同瑋購買2.31公升
    汽油，分裝於其所攜帶之2 個大型空寶特瓶之事實，惟矢口
    否認有何恐嚇或放火等犯行，辯稱：我並未與丙○○發生爭
    吵，亦未向丙○○恐嚇欲至其住處縱火，且我係因汽車無汽
    油，始以寶特瓶購買汽油，並已加入伊汽車油箱內，於購得
    汽油後我即一直待在甲○○工作之檳榔攤內，並未前往丙○○住處縱火等語。
二、經查：
（一）被告於案發當日在屏東縣鹽埔鄉某釣蝦場與告訴人丙○○
      發生爭吵，因而向丙○○恫稱欲至其住處縱火，其後並多
      次以行動電話辱罵丙○○，致丙○○心生畏懼，並返家提
      醒其子林信宏要注意等情，業據告訴人丙○○於偵查中、
      原審及本院審理時證述明確，核與證人林信宏於原審審理
      時結證稱：當晚我母親回家時有叫我在家小心一點等語相
      符（見原審卷第73頁），並有被告所使用之0000000000號
      行動電話之通聯調閱查詢單1 份在警訊卷第34頁可稽。被
      告雖辯稱：我並未與丙○○吵架或恐嚇丙○○，於丙○○
      離開後，我僅以行動電話詢問丙○○之去處，並未辱罵丙○○，當晚係因信號不好電話一直斷掉，才一直打電話給
      丙○○等語。然被告於警詢時原堅稱其僅於當日21時40分
      許以行動電話聯絡丙○○等語，於偵查中則改稱：有電話
      聯絡，可能有2 通，記不太清楚等語，嗣於原審審理時經
      檢察官詢以為何要一直打電話給丙○○，被告始改稱：因
      為信號不好電話一直斷掉，我忘了我打幾通等語，可見被
      告供詞反覆不一、閃爍其詞，其辯詞之真實性已有可疑。
      且依上開卷附通聯調閱查詢單所載，被告自案發當日21時
      38分許至22時31分止，以其行動電話撥打丙○○之行動電
      話次數多達9 次，且通話間隔約9 分鐘至1 分鐘不等，通
      話時間最長則達71、68秒，可知被告係密集性、有間隔地
      撥打電話騷擾丙○○，而非因通訊不良中斷通話，始重覆
      撥打丙○○之行動電話，益證被告所辯，顯係事後卸責之
      詞，不足採信，堪認被告確有前揭以縱火為由恐嚇告訴人
      丙○○之事實。
（二）屏東縣屏東市○○○路73巷4 號住宅，於本件案發時係告
      訴人丙○○及其家人所使用之住宅，於94年3 月20日22時
      20分至30分許，其住宅大門旁之圍牆上遭人潑灑汽油縱火
      ，幸經林信宏發覺後即時撲滅火勢，始未延燒及房屋本體
      等情，業據證人丙○○、林信宏於原審審理時結證綦詳；
      且本件火災經屏東縣消防局勘查現場後，調查結果亦認為
      ：起火戶研判：本案起火戶僅屏東市○○○路73巷4 號
      住宅；起火處研判：勘查起火戶屋內未受火流延燒，屋
      前圍牆外側受燒後靠上方鐵皮牆油漆燒失、變色，下方水
      泥粒附著，顯示火流由屋前圍牆外側上方鐵皮牆面開始燃
      燒；起火原因研判：清理起火處位於屋前圍牆附近，未
      發現使用電器、電源線經過該處或自燃發火物質，顯示因
      電器或自燃因素起火之可能性似無；勘查起火處圍牆外側
      ，靠上方鐵皮牆面無其他易燃物質，卻造成大面積燒痕，
      如無易燃性液體實無可能造成，經採集下方水泥塊及垃圾
      燒餘物，送消防署以氣相層析鑑定，結果證實內含汽油類
      促燃劑，顯示人為因素無法排除，經上述各項勘查結果研
      判，起火原因以人為蓄意潑灑石油系促燃劑造成火災之可
      能性最高，有屏東縣消防局93年4 月22日簡式火災原因調
      查報告書、內政部消防署火災證物鑑定報告書、現場照片
      8 幀等附於警卷可參。又關於本案火災發生時間部分，證
      人林信宏雖於警詢及原審審理時證稱為案發當日22時30分
      許等語，惟證人林信宏亦證稱：我發現火災時立即衝出屋
      外要滅火，當時火勢大概到腰的高度，約1 公尺寬等語，
      且經檢察官詢以如何記得當時出去的時候是幾點？證人林
      信宏答稱；我打電話給我媽媽的時候有看錶，才知道是10
      時30分，當時已經滅完火等語，且此亦與一般人發現火災
      時往往急於滅火，而無暇注意他事之常情無違，堪認證人
      林信宏於案發當日10時30分許，業已將火勢撲滅，是本案
      火災發生時間應為當日22時30分前，復審酌證人林信宏所
      述火勢大小、其滅火所需之時間，堪予認定本案火災之確
      實發生時間應在當日10時20分至30分之間無訛。
（三）被告於93年3 月20日22時3 分許，騎乘甲○○所有之機車
      至「大埔加油站」向加油站之員工鄧同瑋購買2.31公升汽
      油，共計50元，分裝於其所攜帶之2 個大型空寶特瓶（均
      為1,500cc） 中，嗣於同日時9 分許結帳離去之事實，則
      經被告坦承不諱，核與證人甲○○及鄧同瑋證述情節相符
      ，並有統一發票1 紙及加油站監視攝錄影像之翻拍照片2
      幀在警訊卷可稽。且依卷附屏東市電信位置及相關處所標
      示圖所示，被告若身在位於屏東市○○路292 號之「三好
      檳榔攤」內，則其撥打行動電話時通話訊號所顯現之基地
      台位置應係在屏東市○○路148 號之泛亞電信基地台，而
      若其身在丙○○位於屏東市○○○路73巷4 號之住處附近
      ，則其撥打行動電話時之通話訊號基地台位置則應在屏東
      廣東路1516號之泛亞電信基地台，再經比對被告所使用之
      行動電話通聯調閱查詢單，被告於案發當日22時20分許，
      撥打行動電話之通話訊號基地台位置係在屏東市○○路15
      16號之泛亞電信基地台，直至同日時30分許，被告撥打行
      動電話之基地台位置始在屏東市○○路148 號，足認被告
      於案發當日22時20分許，並不在「三好檳榔攤」內，而係
      身在丙○○之住處附近，可見被告於購買汽油後，即將裝
      有汽油之寶特瓶持往丙○○之住處附近，嗣於同日時30分
      許始返回「三好檳榔攤」。且證人即被告之前妻黃美玲亦
      於原審審理時結證稱：被告曾要求我證述93年3 月20日當
      天他跟我在一起，可是當天我是在醫院照顧小孩，當天被
      告並沒有去，所以我就拒絕；被告曾說他放火又不是第1
      次；本案案發後約1 個月，有1 次被告酒醉時說丙○○家
      的火是他放的，因為被告要跟丙○○在一起，但是丙○○
      不願意，所以被告才放火，被告平時很少跟我說話，所以
      我覺得當時被告應該是希望我能幫他，被告當時神智應該
      是清楚的等語甚詳（見原審卷第71頁正、反面），且其所
      述被告縱火之動機亦與證人丙○○所述相符，堪以採信。
      原審辯護人雖以證人黃美玲與被告間另有家庭暴力、離婚
      等案件涉訟，故2 人關係惡劣為由，爭執證人黃美玲證述
      之憑信性，惟證人黃美玲於本案案發後之93年10月26日，
      曾遭被告以徒手攻擊，致受有頭部外傷併腦震盪、胸部挫
      傷疑肋骨骨折合併瘀傷、全身多處挫傷及瘀傷之傷害，並
      經原審法院核發民事通常保護令禁止被告對黃美玲實施身
      體或精神上不法侵害之行為等情，有原審法院94年度家護
      字第28號民事通常保護令1 份附於被告另案違反保護令罪
      之警卷為憑，足見證人黃美玲因被告傷害犯行所受傷勢非
      輕，然證人黃美玲並未因此對被告提出傷害告訴，僅經警
      代其向法院聲請核發保護令，並另行聲請判決離婚，且證
      人黃美玲於原審作證時業已與被告經判決離婚，另行居住
      於南投縣，與被告已無瓜葛，參以證人黃美玲於離婚前遭
      受被告上開傷害後，雖對被告訴請判決離婚，仍不願追究
      被告之傷害刑責，自無於離婚後再飾詞誣陷被告，而使自
      身陷於偽證重責中之可能，是證人黃美玲之證述，應屬可
      採。
（四）被告雖以前詞置辯，辯稱伊於案發當日21時40分至22時30
      分許不曾前往丙○○上址住處等語，證人甲○○亦結證稱
      ：被告說汽車快沒油了，要向我借錢加油，我借他500 元
      的紙鈔1 張，並借摩托車讓他騎去加油站，他的汽車停在
      我店裡，他說要拿瓶子裝油倒入汽車，我親眼看見被告騎
      機車回來，並將上開汽油加入其汽車內，瓶子是圓的、瓶
      口短短的，加完油被告丟在我那裡的垃圾桶，被告加油後
      ，就在我店裡，被告當天都在檳榔攤內，沒有站到馬路上
      與我說話，後來約10時30分被告接到1 通電話才走的等語
      （見原審卷第74頁至第76頁）。惟據屏東縣警察局屏東分
      局模擬被告所需路程時間表所示，自「三好檳榔攤」至「
      大埔加油站」僅需約1 分鐘，則依被告及證人甲○○所述
      ，被告於案發當日22時9 分許購買完汽油後，應於同日時
      10分許即已返回「三好檳榔攤」，且至丙○○聯絡被告之
      前均未曾離開。惟被告於購得汽油後並未返回「三好檳榔
      攤」，而係前往丙○○之住處附近，至同日時30分許始返
      回「三好檳榔攤」等情，業如前述，可見證人甲○○此部
      分供述，已與事實有違。且被告於偵查中供稱：我車子開
      快到檳榔攤時沒有油，已經不會動了等語，於原審審理中
      亦稱：（你開到甲○○那邊還有多少油？）沒有油，我的
      車子是開到檳榔攤的對面就一直抖動等語，則依被告供述
      ，其駕駛汽車到達甲○○之檳榔攤對面時即已因沒有汽油
      而一直抖動，並因而無法發動，惟證人甲○○卻於原審證
      稱：被告當時告以汽車快沒油了，我確定被告不是推著車
      子來，車子還可以發動，且將汽車停放於其工作之攤榔攤
      裡等語，證人甲○○就被告所駕汽車究竟尚有無汽油之證
      述已與被告供詞有明顯矛盾；另被告於警詢時供稱：加完
      油後我就隨手將瓶子丟置路旁了，丙○○騎車回家經過檳
      榔攤時，我站在檳榔攤外面跟甲○○說話等語，亦與證人
      甲○○之證述相佐：又證人鄧同瑋證稱：被告拿1 張100
      元紙鈔給我，我並找他50元，他持以購買汽油之寶特瓶係
      方型等語，並清楚指出品牌係波爾礦泉水，此均與證人甲○○及被告供述不符。參以證人鄧同瑋與被告、告訴人均
      不相識，僅係因恰巧為被告加油而到場作證，與被告、告
      訴人均無利害關係，其證述當無偏頗之虞，且證述內容清
      楚明確，其證詞應堪採信。綜上，證人甲○○所述多有瑕
      疵，且與事實不符，顯係迴護被告之詞，實無足採。
（五）至證人林信宏於偵查中及原審審理時另證稱：我看到的寶
      特瓶是小的、已經被火燒的看不出牌子，有2 個可疑男子
      共騎一輛機車，在火災發生時及滅完火後在其住處附近來
      回騎乘機車，並稱其於警詢時有敘及此事等語，惟依證人
      林信宏之警詢筆錄所載，證人林信宏於接受警詢時僅稱有
      發現1 個疑似裝汽油的寶特瓶，並未提及該寶特瓶之樣式
      或大小，亦未提及曾見到可疑男子之事，且經警詢以是否
      有其他證據提供警方調查時，證人林信宏亦答稱沒有，且
      證人即當時詢問林信宏之警員李源裕亦於原審審時時結證
      稱：當初並未詢問證人林信宏寶特瓶之形狀及大小，當時
      證人林信宏如何回答我都照實記載，如果他有說我應該都
      會記，而且我們筆錄最後還會問他有無意見補充等語（見
      原審卷第66頁、第67頁），是證人林信宏上開證述是否真
      實，已非無疑。且縱案發後現場確有1 遭燒燬的小寶特瓶
      ，亦無從認定係縱火者裝填汽油縱火所有，又證人林信宏
      就所謂可疑男子並未具體指出其可疑之處，且於火災現場
      有路人因好奇而來回觀望亦屬可能，尚不得以此據認渠等
      即為縱火之人，故上開證人林信宏之證述尚不足為被告有
      利之認定。另警方雖於案發後將被告所著上衣送請鑑定，
      鑑定結果未發現衣物上方有促燃劑成份，有內政部消防署
      火災證物鑑定報告1 紙可參，惟上開衣物係被告自行提供
      ，且經比對被告於案發當日在大埔加油站購買汽油時為監
      視攝影機所攝錄之影像翻拍照片，被告當時所著上衣雖因
      光線不清而無法確認，然其顏色似為淺色系，並無法確認
      與被告提供鑑定之深藍色上衣相同，且被告所提供之衣物
      雖未發現有促燃成份，亦不能排除促燃劑未在衣物上造成
      殘留之可能，是亦不足推翻前開依現有卷證所認定之被告
      犯行。
（六）辯護人雖以本案被害人住處遭放火燃燒之處所為其住宅前
      之門宅前方下部水泥外牆，該部分與供人居住之住宅相距
      有3 、4 公尺之遠，並非為同一建築結構體，應非刑法第
      173 條所規範之建築物，且在該處放火亦不可能延燒住宅
      ，並無具體或抽象之危險可言抗辯云云。然按刑法第173
      條第1 項之犯罪客體，為現供人使用之住宅或現有人所在
      之建築物、礦坑、火車、電車或其他供水陸空公眾運輸之
      舟車或航空機。行為人如有放火燒毀上述物體之犯罪故意
      ，而已著手放火行為之實施，即應構成犯罪，即令放火結
      果上述物體未因燒毀而喪失其效用，僅屬犯罪為既遂或未
      遂之問題，不以致生公共危險為犯罪構成要件（最高法院
      69年度台上字第1976號判例可參照）。然查汽油係屬易燃
      之液體物質，被告將汽油潑灑在告訴人丙○○住宅大門邊
      之圍牆上，一經點火即會迅速延燒，且經本院於95年7 月
      26日前往現場勘驗，告訴人住宅之圍牆，最下層為水泥，
      其上為鐵板，再上一層為合板，且該圍牆係住宅之一部分
      ，距離客廳約2 公尺，有本院之勘驗筆錄及當場拍攝之照
      片在卷可憑，而木板經高溫受熱後極易起火燃燒，延燒範
      圍一經擴大，即有順勢燒燬整個房屋主體之虞，客觀上顯
      已具備燒燬建築物之可能性，當已達於著手放火之實行階
      段，且被告係成年有智識之人，此應為被告所認識，竟仍
      決意潑灑汽油後引火點燃，其有燒燬建築物之故意甚明，
      嗣後雖經告訴人之子林信宏及時持掃把與水撲滅火勢，因
      而僅將該住宅門邊之部分圍牆燒成焦黑，而未延燒至該建
      築物主體結構，尚未使該住宅之主要效用喪失，仍應成立
      放火燒毀現供人所用之住宅未遂罪。
（七）綜上所述，被告確有向告訴人丙○○恐嚇欲至丙○○住處
      縱火，並因而持寶特瓶購買汽油後，持往丙○○住處放火
      之行為，被告所辯均係事後推諉卸責之詞，洵無足採。本
      件事證明確，被告恐嚇危害安全、放火燒燬現供人使用之
      住宅未遂犯行，均堪認定。
三、查告訴人丙○○位於屏東縣屏東市○○○路73巷4 號之住處
    ，為現供人使用之住宅，被告乙○○向告訴人丙○○恐嚇，
    並持汽油潑灑於丙○○住處大門邊之圍牆上引火燃燒，幸經
    林信宏發覺撲滅火勢而未遂，核被告乙○○所為，係犯刑法
    第305 條之恐嚇危害安全罪、同法第173 條第3 項、第1項
    之放火燒燬現供人使用之住宅未遂罪。另按94年1 月7 日立
    法院修正三讀通過，同年2 月2 日公布之刑法第55條後段關
    於牽連犯之規定業已刪除，並自95年7 月1 日開始施行，則
    被告所犯各罪如有牽連關係，依新法之規定，應依數罪併罰
    之規定分論併罰，比較新舊法之規定，修正後之規定並非較
    有利於被告，依刑法第2 條第1 項之規定，應適用行為時之
    法律，仍應適用修正前刑法第55條牽連犯之規定，從一重之
    處斷。被告所犯上開2 罪，有手段、結果之牽連關係，應從
    一重以放火未遂罪處斷。又未遂犯之處罰，得按既遂犯之刑
    減輕之，於95年7 月1 日施行前，規定在刑法第26條前段，
    但修正後規定在第25條第2 項，雖條次順序有所變更，但實
    質內容並無不同，依前所述，本院既適用修正前刑法第55
    條後段牽連犯之規定，為了一體適用免于割裂，該部分未遂
    犯之處罰，自應依修正前刑法第26條前段規定，減輕其刑。
    又公訴意旨雖未認被告亦涉犯恐嚇危害安全罪，惟此部分犯
    行業經於起訴書所載犯罪事實中敘明，本院自應併予審理，
    附此敘明。
四、公訴意旨另以：被告明知沿告訴人住處屋前圍牆外側鐵皮潑
    灑汽油點火燃燒，居住在屋內之人將可能因火災逃命不及而
    喪生，但仍不在意此事之發生而將寶特瓶內之汽油潑灑在屋
    前圍牆外側上方後引火點燃，幸經林信宏發覺而撲滅火勢，
    因而未延燒及房屋本體而未遂，因認被告所為另涉犯刑法第
    271 條第2 項、第1 項之殺人未遂罪嫌云云。
（一）按犯罪事實應依證據認定之，無證據不得認定犯罪事實，
      刑事訴訟法第154 條第2 項定有明文；次按事實之認定，
      應憑證據，如未能發現相當證據，或證據不足以證明，自
      不能以推測或擬制之方法，以為裁判基礎；認定不利於被
      告之事實，須依積極證據，苟積極證據不足為不利於被告
      事實之認定時，即應為有利於被告之認定，更不必有何有
      利之證據，此有最高法院40年台上字第86號、30年上字第
      816 號、46年台上字第170 號等判例意旨可資參照。
（二）經查，本件被告係以寶特瓶裝填汽油後，將汽油潑灑於告
      訴人住處圍牆上再引火點燃，已如前述，又本件火災僅屋
      前圍牆外側受燒後靠上方鐵皮牆面油漆燒失、變色，下方
      水泥碳粒附著，屋內未受火流延燒，有卷附火災調查報告
      及火災現場照片可參，足認本件火勢並未循圍牆延燒至屋
      內，而僅侷限在丙○○住處大門邊之圍牆上方。而若被告
      欲置該屋內之人於死，自可將汽油直接灑向大門，以阻礙
      其逃生通路、甚至可以引火後投入屋內等方法為之，火勢
      必將更加迅速延燒及於整棟房屋，屋內之人等自難以逃生
      ，惟被告卻僅引燃大門邊之圍牆上方區域，顯見被告客觀
      上之舉措尚難認有殺人之直接故意或不確定故意。況且本
      件被告持汽油放火燃燒告訴人房屋，乃起因於被告要求與
      丙○○交往被拒，被告心生不滿所為，且被告當時亦知丙○○尚在外工作，而不在其住處，業據證人丙○○證述在
      卷，則被告與丙○○之家人並無何齟齬，實亦無動機引發
      被告意欲致丙○○之家人於死地之故意。此外，復查無其
      他積極證據證明被告有此部分罪嫌，揆諸前揭說明，本應
      為無罪之判決，惟公訴意旨認此部分與前開論罪科刑部分
      間，有想像競合犯之裁判上一罪關係，爰不另為無罪之諭
      知，附此敘明。
五、原判決以被告乙○○涉犯恐嚇安全罪、放火燒燬現供人使用
    之住宅未遂部分罪證明確，因予適用刑法第173 條第3 項、
    第1 項、第305 條、第55條、第26條前段、罰金罰鍰提高標
    準條例第1 條前段之規定，並審酌被告於本案案發時另有婚
    姻關係，竟仍向告訴人要求交往，嗣經告訴人拒絕後又加以
    恐嚇、放火，其犯行對鄰近住宅之人身安全具有極高之危險
    性，其品性、犯罪之動機、目的、手段、所生損害，及犯後
    未能坦承犯行，未見具體悔意之態度等一切情狀，量處有期
    徒刑3 年8 月；並敘明被告裝填汽油之寶特瓶2 個，為被告
    所有之物，業據被告供承在卷，被告持以放火，供本件犯罪
    所用，雖未據扣案，然並無證據證明業已滅失，仍應依法宣
    告沒收。至被告被訴殺人未遂罪部分，以不能證明被告有該
    部分犯罪，惟公訴人認此部分與前開論罪科刑部分，有想像
    競合犯之裁判上一罪關係，爰不另為無罪之諭知。其認事用
    法，核無不合，量刑亦屬允當。被告上訴意旨，仍執前詞，
    否認犯罪，指摘原判決不當，為無理由，應予駁回。至原審
    雖未依刑法第2 條第1 項比較適用，但本院仍適用修正前之
    刑法第55條、第26條前段規定，且無其他撤銷之事由，故對
    原審判決予以維持，核此敘明。
據上論斷，應依刑事訴訟法第368條，判決如主文。
本案經檢察官張其主到庭執行職務。
中    華    民    國    95    年    8     月    14    日
                  刑事第二庭    審判長法  官  林正雄
                                      法  官  陳啟造
                                      法  官  黃壽燕
以上正本證明與原本無異。
如不服本判決應於收受本判決後10日內向本院提出上訴書狀，其
未敘述上訴理由者，並得於提起上訴後10日內向本院補提理由書
狀（均須按他造當事人之人數附繕本）「切勿逕送上級法院」。
中    華    民    國    95    年    8     月    14    日
                                      書記官  王婉蓉
附錄本判決論罪科刑法條：
刑法第173 條：
  放火燒燬現供人使用之住宅或現有人所在之建築物、礦坑、火
  車、電車或其他供水、陸、空公眾運輸之舟、車、航空機者，
  處無期徒刑或7 年以上有期徒刑。
  失火燒燬前項之物者，處1 年以下有期徒刑、拘役或500 元以
  下罰金。
  第1 項之未遂犯罰之。
  預備犯第1 項之罪者，處1 年以下有期徒刑、拘役或300 元以
  下罰金。
刑法第305條：
  以加害生命、身體、自由、名譽、財產之事，恐嚇他人致生危
  害於安全者，處2 年以下有期徒刑、拘役或300 元以下罰金。


司法院資訊處製作；財團法人民間司法改革基金會備份。
